臺灣彰化地方法院刑事附帶民事判決
110年度原附民字第6號
原      告  李芷筠
被      告  楊坤玄
                   （現於法務部○○○○○○○○○○○執         行
              中）
            簡長琳
上列被告因本院110年度原訴字第16號加重詐欺等案件，經原告
提起附帶民事訴訟，請求損害賠償，本院於民國110年5月3日言
詞辯論終結，判決如下：
    主  文
被告應連帶給付原告新臺幣壹拾參萬肆仟玖佰伍拾貳元，及自民
國一一○年十月二日起至清償日止，按週年利率百分之五計算之
利息。
本判決得假執行；但被告如以新臺幣壹拾參萬肆仟玖佰伍拾貳元
為原告預供擔保，得免為假執行。
    事實及理由
壹、程序方面
　　按訴狀送達後，原告不得將原訴變更或追加為他訴，但擴張
    或減縮應受判決事項之聲明者，不在此限，民事訴訟法第25
    5條第1項但書第3款定有明文。次按不變更訴訟標的，而補
    充或更正事實上或法律上之陳述者，非為訴之變更或追加。
    民事訴訟法第256條定有明文。查原告起訴時係聲明：「被
    告應賠償原告新臺幣（下同）13萬4,952元，並自起訴狀繕
    本送達翌日起至清償日止，按週年利率5%計算之利息」（見
    本院110年度原附民字第6號卷，下稱附民卷，第7頁）。嗣
    變更其聲明為：「被告應連帶賠償原告13萬4,952元，及自
    民國110年10月2日起至清償日止，按週年利率5%計算之利息
    （見附民卷第33頁）」，核屬補充及更正事實及法律上之陳
    述及利息部分為應受判決事項聲明之減縮，揆諸上開規定，
    於法即無不合，應予准許。
貳、實體方面
一、原告主張：被告楊坤玄、簡長琳分別為詐欺集團之車手及收
    水人，由楊坤玄提領款項，並轉由簡長琳交付上手。該詐騙
    集團不詳成員於110年1月3日下午4時56分許，以電話與原告
    聯繫，佯稱原告於109年11月訂購之民宿住宿訂單多訂一晚
    而需退款，致原告陷於錯誤，依指示於同日下午5時27分許
    、30分許、35分許，分別匯款4萬9,983元、4萬9,983元、3
    萬4,986元，至詐欺集團指定之帳戶內，因而受有損失，爰
    依據侵權行為請求賠償等語。並聲明：㈠被告應連帶給付原
    告13萬4,952元，及自110年10月2日起至清償日止，按年息5
    ％計算之利息。㈡原告願供擔保，請准宣告假執行。
二、被告楊坤玄則以：執行完畢後，願將犯罪所得13萬4,952元
    之4％賠償給原告等語，資為抗辯，並聲明：原告之訴駁回。
    被告簡長琳則以：不是我去騙原告，故不應由我負擔等語，
    資為抗辯，並聲明：㈠原告之訴駁回。㈡如受不利判決，被告
    願供擔保請准免為假執行之宣告。
三、本院之判斷：
　　㈠附帶民事訴訟之判決，應以刑事訴訟判決所認定之事實為
      據，刑事訴訟法第500條前段定有明文。原告主張被告有
      上開詐欺之不法行為，而故意侵害其權利，致其受有財產
      上損害之事實，業經本院以110年度原訴字第16號刑事判
      決認定屬實，應認原告上開主張為真實，本院即以之為判
      決基礎。
　　㈡因故意或過失，不法侵害他人之權利者，負損害賠償責任
      。故意以背於善良風俗之方法，加損害於他人者亦同；數
      人共同不法侵害他人之權利者，連帶負損害賠償責任，不
      能知其中孰為加害人者亦同。民法第184條第1項、第185
      條第1項分別定有明文。次按所謂共同侵權行為，係指數
      人共同不法對於同一之損害，與以條件或原因之行為。加
      害人於共同侵害權利之目的範圍內，各自分擔實行行為之
      一部，而互相利用他人之行為，以達其目的者，仍不失為
      共同侵權行為人，而應對於全部所發生之結果，連帶負損
      害賠償責任。
　　㈢查本件被告楊坤玄、簡長琳前開侵權行為，固未必與該案
      相關之全數詐騙集團成員有直接之聯繫，然其等分別出於
      對原告行騙財物之犯意聯絡，並先後為各自之行為分擔，
      被告楊坤玄、簡長琳與該詐欺集團成員為共同侵權行為人
      ，應堪認定。是依前開規定，被告楊坤玄、簡長琳自應對
      原告負侵權行為損害賠償之責，故被告2人應連帶給付原
      告所受13萬4,952元財產損失，自屬有據。
　　㈣給付無確定期限者，債務人於債權人得請求給付時，經其
      催告而未為給付，自受催告時起，負遲延責任。其經債權
      人起訴而送達訴狀，與催告有同一之效力；又遲延之債務
      ，以支付金錢為標的者，債權人得請求依法定利率計算之
      遲延利息；應付利息之債務，其利率未經約定，亦無法律
      可據者，週年利率為百分之五，民法第229條第2項、第23
      3條第1項前段及第203條分別定有明文。是原告請求被告
      楊坤玄、簡長琳自110年10月2日起至清償日止，按週年利
      率5%計付之遲延利息，為有理由，應予准許。
　　㈤綜上，原告依侵權行為之法律關係，請求被告楊坤玄、簡
      長琳應連帶給付原告13萬4,952元，及自110年10月2日起
      至清償日止按週年利率5%計算之遲延利息，為有理由，應
      予准許。
四、本件原告請求給付金額勝訴部分，因判決所命給付之金額未
    逾50萬元，爰依民事訴訟法第389條第1項第5款規定，依職
    權宣告假執行。又另依民事訴訟法第392條第2項，本院得依
    聲請或依職權宣告被告預供擔保，或請求標的物提存而免為
    假執行，爰依職權宣告被告楊坤玄預供擔保得免為假執行；
    被告簡長琳則陳明願供擔保，請准宣告免為假執行，經核於
    法亦無不合，茲酌定相當之金額予以准許。
五、本件事證已臻明確，兩造其餘攻擊防禦方法及所提證據，經
    本院斟酌後，認均不足以影響本判決之結果，自無逐一詳予
    論駁之必要，併此敘明。
六、本件原告提起刑事附帶民事訴訟，依法免納裁判費，且於本
    院審理期間，亦無其他訴訟費用之支出，故無訴訟費用分擔
    之問題，爰不為訴訟費用負擔之諭知。
據上論結，原告之訴為有理由，依刑事訴訟法第502條第2項、第
491條第10款、民事訴訟法第389條第1項第5款、第392條第2項，
判決如主文。
中　　華　　民　　國　　111 　年　　5 　　月　　9　　日
                  刑事第五庭  審判長法  官  周淡怡
                                    法  官  李淑惠
                                    法  官  陳德池
以上正本證明與原本無異。　　　　　　　　　
如對判決上訴，應於判決送達後20日內向本院提出上訴狀。
中　　華　　民　　國　　111 　年　　5 　　月　　10　　日
                                     書記官  陳孟君